

VÕ ĐẠI LỘC Java web Developer

- 12/01/1988
- Nam
- 0935168033
- vodailoc.kt@gmail.com
- 28 Tôn Thất Dương Kỵ, Huế
- Nebsite: https://bit.ly/vo-dai-loc

KŸ NĂNG

Java Core

Spring Framework

OOP

HTML / CSS

Bootstrap / Jquery

JavaScript

RESTful API

• • • • • • • •

Servlet and JSP, JSTL

• • • • • • •

JDBC

React

MỤC TIÊU NGHỀ NGHIỆP

Làm việc trong môi trường chuyên nghiệp, năng động, nơi bản thân có thể sử dụng những kỹ năng và kiến thức đã học để phát triển những sản phẩm của công ty. Luôn đề cao tinh thần học hỏi những công nghệ mới và hoàn thiện kỹ năng để trong vòng 3 - 4 năm tới sẽ trở thành một nhà phát triển phần mềm chuyên nghiệp.

HỌC VẤN

2011 - 2015

TRƯỜNG ĐẠI HỌC KINH TẾ, ĐẠI HỌC HUẾ | Chuyên ngành Kế toán, Khoa Kế toán - Kiếm toán Tốt nghiệp loại Khá, điểm trung bình 7.3 Link: https://bit.ly/DH-Kinh-te-Hue

04/2022 - 11/2022

TRUNG TÂM ĐÀO TẠO LẬP TRÌNH VIÊN CODEGYM HUẾ | Khóa học Java web full-stack

Chứng chỉ khóa học Java web full - stack

KINH NGHIỆM LÀM VIỆC

09/2015 - 07/2016

CÔNG TY TNHH THÀNH ĐẠT 2 - HUẾ | Kế toán kho kiệm bán hàng

- Quản lý việc nhập kho và xuất kho tại cửa hàng
- Tư vấn và bán hàng cho khách hàng

08/2016 - 07/2018

CỬA HÀNG COCOBOX - HỘI AN | Nhân viên thu ngân

- Nhập liệu, tính tiền và xuất hóa đơn cho khách hàng.
- Quản lý việc xuất và nhập sản phẩm trong cửa hàng.
- Thống kê doanh thu cuối ngày.

09/2018 - 07/2021

CÔNG TY LAZADA - CHI NHÁNH HUẾ | Nhân viên giao hàng

- Nhận hàng hóa tại kho sau đó đi phát hàng cho khách hàng
- Trả hàng về kho và nộp tiền vào cuối ngày.

HOAT ĐÔNG

HIẾN MÁU NHÂN ĐẠO | Tình nguyện viên

- Tham gia đầy đủ tất cả các hoạt động hiến máu nhân đạo do Trường học, Công ty tổ chức.

HOAT ĐÔNG TEAM BUILDING

- Tham gia đầy đủ tất cả các hoạt động Team building của công ty tổ chức.
- Tham gia đầy đủ các hoạt động ngoài giờ của công ty.

CHỨNG CHỈ

CHỨNG CHỈ HOÀN THÀNH 4 KHÓA HỌC TRÊN CODE.ORG: HTTPS://BIT.LY/CHUNG-CHI-CODE-ORG

CHỨNG CHỈ HOÀN THÀNH KHÓA HỌC SCRUM

ESSENCE: HTTPS://BIT.LY/CC-SCRUM



SỞ THÍCH

Đọc sách Âm nhạc Đá bóng

CHỨNG CHỈ HOÀN THÀNH KHÓA HỌC QUẨN LÝ MÃ NGUỒN VỚI

GIT: HTTPS://BIT.LY/CHUNG-CHI-GIT

CHỨNG CHỈ HOÀN THÀNH KHÓA HỌC HOÀN THÀNH MỌI VIỆC VỚI

KANBAN: HTTPS://BIT.LY/CHUNG-CHI-KANBAN

CHỨNG CHỈ HOÀN THÀNH KHÓA HỌC HỌC CÁCH

HOC: HTTPS://BIT.LY/CHUNG-CHI-HOC-CACH-HOC

GIẢI THƯỞNG

2020

NHÂN VIÊN XUẤT SẮC NHẤT NĂM CÔNG TY LAZADA VIỆT NAM

DỰ ÁN

1. CỬA HÀNG THỰC PHẨM SẠCH MEGA FARM

Nhóm 3 thành viên (5 tuần)

- Kiến thức áp dụng:
- + MySQL
- + Spring Boot
- + RESTful API
- + ReactJS
- + Jquery
- + Bootstrap 4
- + HTML / CSS / JavaScript
- + Git / GitLab

- Vị trí: Trưởng nhóm

- + Phân tích và thiết kế kiến trúc ứng dụng cùng nhóm.
- + Xây dựng, phân chia và giám sát nhiệm vụ của từng thành viên.
- + Quản lý công việc và thảo luận nhóm qua Jira, Slack.
- + Nhanh chóng tìm ra hướng giải quyết khi các thành viên gặp sự cố, khó khăn.
- + Phát triển ứng dung theo quy chuẩn mô hình Scrum.
- + Trao đổi công việc hằng ngày với các thành viên trong nhóm để cập nhật tình hình tiến độ công việc.
- + Nhóm sử dung Git Quản lý phiên bản mã nguồn
- + Báo cáo công việc hàng ngày tới coach.
- + Cắt giao diện cho trang khách hàng.
- + Đảm nhận toàn bộ các chức năng của trang khách hàng.
- + Xây dựng chức năng đăng ký tài khoản người dùng, đăng nhập, đăng xuất.
- + Xây dựng chức năng quản lý trang thông tin cá nhân của khách hàng, cho phép khách hàng chỉnh sửa thông tin cá nhân, xem và theo dõi trạng thái và lịch sử đơn hàng đã đặt.
- + Xây dựng các chức năng xem, tìm kiếm, lọc và sắp xếp sản phẩm.
- + Xây dựng các chức năng thêm sản phẩm, tăng giảm số lượng sản phẩm trong giỏ hàng, xóa sản phẩm khỏi giỏ hàng, cho phép khách hàng đặt hàng online...

- Giới thiệu chung về dự án: là hệ thống quản lý bán hàng thực phẩm sạch.

- + Ở trang quản trị viên: tài khoản Admin có thể sử dụng toàn bộ các chức năng của hệ thống, còn tài khoản nhân viên bị giới hạn quyền và chỉ sử dụng được một vài chức năng.
- + Ở trang giao diện người dùng: người dùng có thể xem các mặt hàng và các đơn hàng đã đặt. Bên cạnh đó để giúp người dùng có thể lựa chọn những mặt hàng phù hợp với nhu cầu của mình thì trang giao diện người dùng cung cấp các chức năng như tìm kiếm, lọc và sắp xếp các mặt hàng theo giá, tên sản phẩm, sản phẩm mới nhất, sản phẩm đang được giảm giá cao nhất. Ngoài ra người dùng có thể nhờ nhân viên cửa hàng tư vấn hoặc đóng góp ý kiến giúp cửa hàng ngày càng phát triển hơn thông qua hệt thống chat với cửa hàng.

- Link sản phẩm:

+ Trang quản trị viên: https://admin.megafarm.tk (Admin Role) email: adminn@gmail.com / password: 123123

- + Trang giao diện người dùng: https://megafarm.tk (Customer Role) email: customer@gmail.com / password: 123123
- Link Git:
- 1. API: https://gitlab.com/dev4end/spb-megafarm-modules
- 2. Giao diện người dùng: https://gitlab.com/dev4end/reactjs-megafarm-client
- 3. Quản trị viên: https://gitlab.com/dev4end/nodejs-megafarm-dashboard
- Link Đặc tả chức năng:

http://bitly.ws/wKdb

2. CỬA HÀNG BÁN TRÁI CÂY SẠCH FRUIT SHOP MANAGEMENT

Cá nhân (3 ngày)

- Kiến thức áp dụng:

- + Spring MVC
- + Java Core
- + MySQL
- + Jquery
- + Bootstrap
- + Html / CSS
- Vị trí: tác giả

- Giới thiệu chung:

Là trang bán hàng trái cây sạch dành cho người dùng. Người dùng có thể xem các mặt hàng, có thể lựa chọn những mặt hàng phù hợp với nhu cầu của mình thông qua chức năng tìm kiếm mà website cung cấp. Ngoài ra khách hàng có thể đặt hàng online và thanh toán bằng phương thức thanh toán khi nhận hàng.

- Link Git:

https://github.com/VoDaiLoc/fruit-shop-management

3. TRÌNH PHÁT NHẠC MP3 MUSIC PLAYER

Cá nhân (2 ngày)

- Kiến thức áp dụng:
- + JavaScript
- + HTML
- + CSS
- Vị trí: tác giả
- Giới thiệu chung:

Là chương trình phát nhạc mp3 dành cho người dùng, người dùng có thể thêm bài hát vào danh sách phát nhạc dựa trên danh sách bài hát có sẵn, có thể xóa bài hát ra khỏi danh sách phát. Sử dụng những chức năng cơ bản của một chương trình phát nhạc cơ bản như tạm dừng, phát tiếp bài hát đang phát, tua bài hát, phát bài hát trước đó, phát bài hát tiếp theo, phát ngẫu nhiên, lặp lại bài hát, xem lời của bài hát ...

- Link sản phẩm:

https://vodailoc.github.io/mp3MusicPlayer/

NGƯỜI THAM CHIẾU

Anh Nguyễn Hữu Anh Khoa - Giám đốc Trung tâm Codegym Huế Email: khoa.nguyen@codegym.vn

Điện thoai: 0935 216 417